【裁判字號】    97,聲,4380
【裁判日期】    971203
【裁判案由】    聲請停止羈押
【裁判全文】
臺灣板橋地方法院刑事裁定              97年度聲字第4380號
聲請人  即
選任辯護人  林聖鈞律師
被      告  甲○○
                        （現羈押於臺灣臺北看守所）
上列聲請人因被告犯恐嚇危害安全等案件，聲請具保停止羈押，
本院裁定如下：
    主  文
聲請駁回。
    理  由
一、查本案被告甲○○因涉犯非法持有可發射子彈具有殺傷力之
    空氣手槍、恐嚇危害安全罪，於偵查中經檢察官認其犯罪嫌
    疑重大，且有反覆實施刑法第305 條之恐嚇危害安全罪之虞
    ，經向本院聲請羈押獲准後，自97年7 月11日起執行羈押，
    嗣於檢察官於97年9 月19日起訴送審，經本院訊問被告後，
    因認被告之犯罪嫌疑重大，且係有反覆實施上開犯行之虞，
    而有刑事訴訟法第101 條第1 項第4 款之事由，自同日裁定
    執行羈押在案。
二、聲請人於97年10月9 日具狀聲請具保停止羈意旨略以：被告
    為本件起訴書所載恐嚇犯行，係因被告幼子當時發燒，被告
    因連絡不上前妻乙○○返家照顧幼子，故一時情急，方前往
    乙○○與伊父親丙○○住處，而當時該住處之大門係關閉，
    且被告僅係以徒手指丙○○，惟遭丙○○誤解致生本件憾事
    。本件案發後，被告已深切反省其非，並已與丙○○全家人
    達成和解並給付賠償金，且丙○○全家人亦均表示不再追究
    ，而乙○○亦每週至看手所探視被告，是原羈押理由已經不
    存在，爰請求准予具保停止羈押。
三、按被告經法官訊問後，認為犯刑事訴訟法第101 條之1 第1
    項第1 款至第8 款規定之罪，其嫌疑重大，有事實足認為有
    反覆實施同一犯罪之虞，而有羈押之必要者，得羈押之，同
    法同條項定有明文。本條係所謂預防性羈押，其立法目的係
    期能防止有反覆實施上開犯罪之虞者繼續犯罪，避免危險繼
    續擴大發生，藉以維護社會秩序。經查：
  (一)本件被告涉犯恐嚇危害安全罪部分之犯行，起訴書係載以「
    甲○○與乙○○曾為夫妻關係，兩人生有一子，丙○○則係
    乙○○之父親，渠等間因子女照護之問題屢生爭執。甲○○
    於97年10月10日13時許，先將上開槍枝及自備之水果刀置於
    其手提包內並隨即前往臺北縣板橋市○○路○ 段182 巷之日
    盛證券板橋華江分公司欲尋找丙○○，而當甲○○看見丙○○時雙方遂起口角，甲○○心生不滿，竟基於恐嚇之故意，
    藉其持有上開槍枝及水果刀，即以：『要讓你死』等加害生
    命、健康之事予以恐嚇，丙○○因而心生畏懼，隨即逃離現
    場。」等情，合先敘明。
  (二)又被告前因於95年8 月25日對乙○○有違反保護令罪行為，
    經本院95年度簡字第7575號刑事簡易判決判處拘役二十日，
    如易科罰金以新臺幣一仟元折算一日確定，於96年1 月19日
    執行完畢等情，亦由該判決一份在卷可稽；查以，被告前於
    93年9 月22日，因與乙○○之妹劉玫妤男友起爭執而持刀砍
    傷劉玫妤，經與劉玫妤和解後，復因於95年8 月25日對乙○○有違反保護令罪行為，經本院95年度簡字第7575號刑事簡
    易判決判處拘役二十日，如易科罰金以新臺幣一仟元折算一
    日確定，雖於96年1 月19日執行完畢，惟其於本件事發前年
    （即96年間），又再持刀追砍丙○○，更於本件事發前之97
    年2 月間將乙○○帶往某汽車旅館內強拍乙○○之跪地求饒
    照片、裸照後，分別於同年6 、7月間，將各該片上傳至乙○○上班公司及乙○○之姊姊、妹妹上班公司之網路，隨後
    即發生本件起訴書所載之犯行等情，有上開判決書、丙○○
    寄送與檢察官與本院之信函各一份在卷可稽，並經丙○○、
    乙○○於本院訊問中確認無誤。
  (三)本件雖丙○○全家均與被告為和解並表示不再追究，惟該等
    和解事由，係屬刑法第57條之量刑事由，尚難僅此即認刑事
    訴訟法第101 條之1 規定之預防性羈押之事由已經不存在；
    又被告於本件審理中，僅聽聞丙○○、乙○○陳稱被告確曾
    有上開(二)所載之行為，即有不悅，並表示本院一定會駁回本
    件聲請而要求撤回本件聲請，更於退庭還押時向其母親表示
    伊被丙○○全家騙取和解金。是本件依上開事證，除因被告
    對丙○○全家，前有上開(二)所載之多次妨害自由、強制、恐
    嚇危害安全犯嫌，於形式上，已可認被告有反覆實施上開犯
    行之虞之情形外，依被告於審理中之言語反應，尚難認被告
    已有聲請狀所載之被告「絕不會再以莽撞的態度來處理事情
    ，而會以更理性的方式來克制並管理自己的情緒」之情形，
    是本院認被告羈押原因尚未消滅，且有繼續羈押之必要性，
    無法以具保使之消滅，聲請人聲請具保停止羈押，不能准許
    ，應予駁回。
四、依刑事訴訟法第220 條，裁定如主文。
中    華    民    國    97    年    12    月    3     日
                  刑事第一庭審判長法  官  王復生
                                  法  官  朱敏賢
                                  法  官  陳世旻
以上正本證明與原本無異
如不服本裁定應於送達後5日內向本院提出抗告狀
                                書記官  洪紹甄
中    華    民    國    97    年    12    月    4     日


司法院資訊處製作；財團法人民間司法改革基金會備份。
